【裁判字號】    97,審消債更,1390
【裁判日期】    970716
【裁判案由】    聲請更生程序
【裁判全文】
臺灣高雄地方法院民事裁定        97年度審消債更字第1390號
聲  請  人  甲○
上列當事人因消費者債務清理事件聲請更生，本院裁定如下：
    主  文
聲請人應於本裁定送達後十四日內，補提如附表所示釋明協商不
成立及財產收入狀況之證明文件影本到院。
    理  由
一、按債務人對於金融機構因消費借貸、自用住宅借款、信用卡
    或現金卡契約而負債務，在聲請更生清算前，應提出債權人
    清冊，以書面向最大債權金融機構請求協商債務清償方案，
    並表明共同協商之意旨。自債務人提出協商請求之翌日起逾
    30日不開始協商，或自開始協商之翌日起逾90日協商不成立
    ，債務人得逕向法院聲請更生或清算，消費者債務清理條例
    第151 條第1 項、第153 條訂有明文。又聲請更生或清算不
    合程式、不備其他要件或拒絕提出關係文件者，法院應以裁
    定駁回之，但其情形可以補正者，法院應定期間先命補正，
    復為同條例第8 條、第46條所明定。
二、經查本件債務人向本院聲請更生，雖主張：其於消費者債務
    清理條例施行後，曾以書面向最大債權金融機構請求協商債
    務清償方案，並表明共同協商之意旨，自債務人提出協商請
    求之翌日起逾30日不開始協商，或自開始協商之翌日起逾90
    日協商不成立，故而聲請更生等語。然聲請人未提出其如主
    文所示釋明協商不成立及財產收入狀況等證明文件影本到院
    ，爰定期命補正，相關證明文件如已遺失，則請聲請人自行
    向相關單位申請補發，逾期未補正，則駁回其聲請，特此裁
    定。
附表：
1.提出於消費者債務清理條例施行後，聲請人向最大債權金融機
  構檢附下列資料：(1)前置協商申請書正本(2)身份證正反面影本
  (3)前置協商申請人財產及收支狀況說明書正本(4)債權人清冊（
  檢附向財團法人金融聯合徵信中心申請金融機構債權人清冊正
  本）(5)近2 年度綜合所得資料清冊及最近1 個月核發之財產資
  料清單(6)近3 個月薪資證明文件(7)勞工保險被保險人投保資料
  表及明細正本（如無投保則無須提供）申請協商之證明文件（
  須提出全部申請資料及最大債權金融機構收受之證明）。
2.提出申請協商成立或不成立之證明文件（例如最大債權金融機
  構於聲請人申請協商後30日不開始協商，或自開始協商之翌日
  起逾90日協商不成立，或拒絕協商而退件）。
3.聲請人96年度薪資扣繳憑單及97年1 月迄今薪資證明（請勿以
  轉帳資料代替）。如有其他財產如人壽保險單或投資型保險單
  ，請併陳報種類及提出證明。
4.聲請人申請前5 年內勞保、公保或2 年內全民健保之投保資料
  （包括投保單位及投保金額）。
5.每月扶養余震華、陳碧娥、余允平各5000元證明資料影本及家
  族系統表。
6.聲請更生前2 年內生活必要費用明細及每月支出10708 元生活
  費用證明資料影本。
7.請釋明95年綜合所得稅資料中臺灣郵政股份有限公司新興郵局
  「競技」所得10000 元原因為何。
8.受扶養人余震華、陳碧娥、余允平95年、96年度國稅局財產歸
  屬資料及綜合所得稅各類所得資料清單。
9.說明余允平已成年何以需扶養之原因及聲請人對於余允平負法
  律上扶養義務之原因。
10.聲請人於最近1 個月內財團法人聯合徵信中心之信用記錄。
中    華    民    國    97    年    7     月    16    日
              民事第四庭    法      官  黃國川
上為正本係照原本作成。
本件不得抗告。
中    華    民    國    97    年    7     月    17    日
                            書  記  官  王芷鈴


司法院資訊處製作；財團法人民間司法改革基金會備份。
